【裁判字號】    92,交抗,18
【裁判日期】    920321
【裁判案由】    聲明異議
【裁判全文】
臺灣高等法院高雄分院刑事裁定                      九十二年度交抗字第一八號
    抗告人即  甲○○
    受處分人
右列抗告人因聲明異議案件，不服臺灣高雄地方法院中華民國九十二年一月十五日裁
定（九十一年度交聲更字第一二號），提起抗告，本院裁定如左：
    主  文
抗告駁回。
    理  由
一、本件抗告意旨略以：原裁定認抗告人具有修正前道路交通管理處罰條例第三十五
    條第一項第三款之拒絕接受酒精濃度測試之檢測之非行，係依証人亦即員警顏家
    盛所製作之高雄市政府警察局舉發違反道路交通管理事件通知單「違規事實」欄
    內所載之事由為認定依據。然原處分機關所為之違反道路交通管理事件裁決書「
    舉發違規事實欄內」係記載：「一、酒精濃度過量者禁止駕駛。二、駕駛車輛未
    隨身攜帶駕駛執照」。並未記載聲請人具有道路交通管理處罰條例第三十五條第
    一項第三款之「拒絕接受為前二款測試之檢定」之情狀存在。是以抗告人於八十
    八年四月二十三日確無前開如原裁定所認之違反道路交通管理處罰條例第三十五
    條第一項第三款所定之事由存在，原裁定認事用法之證據，顯有明顯之瑕疵，請
    求撤銷原裁定云云。
二、按汽車駕駛人，駕駛汽車有左列情形之一者，處新台幣六千元以上一萬二千元以
    下罰鍰，並當場禁止其駕駛及吊扣其駕駛執照六個月。「一、酒精濃度過量。二
    、吸食毒品、迷幻藥、麻醉藥品及其相類似之管制藥品。三、拒絕接受為前二款
    測試之檢定。四、患病足以影響安全駕駛」。修正前道路交通管理處罰條例第三
    十五條第一項定有明文。
三、經查：抗告人甲○○在原審調查時業已供承於民國八十八年四月二十三日二時二
    十五分許，在高雄市○○路與文橫路口因遇警攔檢，遂棄車逃跑之事實（見九十
    一年交聲字第一○八號交通事件卷宗第二四頁），又抗告人當時係「酒後騎車，
    經現場攔查，拒絕酒精測試，棄車離去」等情，復經證人即當時執行攔檢勤務之
    警員顏家盛於原審證稱：「（舉發通知單上記載異議人無照駕駛、酒後騎車，經
    現場攔檢，棄車離去？）無照駕駛表示當時異議人沒有出示證件，第二項表示異
    議人當時身上有酒味，我們要求酒測，他沒有遵守，就棄車離去。」等語明確（
    見同上卷第三二頁），證人顏家盛警員並將上開情狀記明於當時填載之高雄市政
    府警察局舉發違反道路交通管理事件通知單上「違規事實」欄內，有前開通知單
    一紙附於交通違規聲明異議案件卷宗可稽；而證人顏家盛僅係依法執行攔檢勤務
    之員警，與抗告人並無恩怨，且有二名員警同時執勤，沒有必要為難，亦據顏家
    盛陳明在卷（見同上卷第三一、三二頁）；又抗告人當時為警查獲之地點係高雄
    市○○路與文橫路口，而其住所在高雄市○鎮區○○路八十號，則其係要前往何
    處拿駕照，又係如何前往，徒步或搭計程車？當時既已經警攔檢，何以一定要在
    當時僅因未帶駕照就逃離現場？若非另有更嚴重之行為發生而怕為警查獲遭受處
    罰，實無法解釋抗告人上開異於常人之所為，可知抗告人所辯因未帶駕照而逃離
    現場云云，殊無足採；另依抗告人於原審調查時曾自承當時棄置之機車價值約新
    臺幣（下同）二萬八千元等情觀之（見同上卷第二四頁），顯具一定之價值，且
    機車為現今臺灣地區之重要交通工具，則何以抗告人僅為未帶駕照即棄上開機車
    於不顧，如此不與常情有違？益徵證人顏家盛證稱當時異議人拒絕酒精測試，棄
    車離去應屬實情，是抗告人當時應確有拒絕接受酒精測試之行為，已甚明確。
四、核抗告人上述所為係屬違反當時道路交通管理處罰條例第三十五條第一項第三款
    之拒絕接受酒精濃度測試之檢定規定，依前述規定，應處新台幣六千元以上一萬
    二千元以下罰鍰，並當場禁止其駕駛及吊扣其駕駛執照六個月，雖原處分機關所
    舉發違規事實認定異議人「酒精濃度過量禁止駕駛」係屬有誤，惟所處罰之結果
    依前述條文之記載係屬相同，則原處分機關據以裁處抗告人罰鍰新臺幣一萬二千
    元，並吊扣抗告人駕駛執照六個月，並無不合，原裁定駁回其聲明異議，亦無不
    當，抗告人仍執陳詞空言否認有上述違規行為，指摘原裁定不當，並無理由，應
    予駁回。
五、據上論結，應依道路交通案件處理辦法第二十六條、刑事訴訟法第四百十二條，
    裁定如主文。
中    華    民    國      九十二      年      三      月     二十一   日
                              臺灣高等法院高雄分院刑事第七庭
                                  審判長法官  李春昌
                                        法官  莊飛宗
                                        法官  黃憲文
右正本證明與原本無異。
不得再抗告。
                                  法院書記官  黃英彥
中    華    民    國      九十二      年      三      月     二十一   日


司法院資訊處製作；財團法人民間司法改革基金會備份。
